【裁判字號】    95,上重訴,86
【裁判日期】    971217
【裁判案由】    銀行法等
【裁判全文】
臺灣高等法院刑事判決                95年度上重訴字第86號
上  訴  人
即  被  告  乙○○
選任辯護人  楊嘉馹  律師
上列上訴人因被告違反銀行法等案件，不服臺灣臺北地方法院88
年度訴字第470號，中華民國95年2月23日第一審判決（起訴案號
：臺灣臺北地方法院檢察署87年度偵字第16644號），提起上訴
，本院判決如下：
    主  文
原判決關於被告乙○○部分撤銷。
乙○○共同違反規定，辦理國內外匯兌業務，處有期徒刑壹年貳
月，減為有期徒刑柒月；緩刑參年，並應向公庫支付新臺幣參拾
萬元。扣案之如附表一所示之物沒收。
    事  實
一、乙○○明知非中央銀行或指定之銀行不得辦理國內外匯兌及
    買賣外匯等業務，明知王治中（原審通緝中，另行審結）所
    實際經營負責之設於台北市○○○路○段二十八巷一號四樓
    鉅福金銀珠寶有限公司（下稱鉅福珠寶公司）、鉅福開發股
    份有限公司（下稱鉅福開發公司）與設於台北市○○○路○
    段三十一巷一號六樓之雄鋒銀樓（該鉅福珠寶公司、鉅福開
    發公司及雄鋒銀樓，分別係以王治中之親戚張美鈴【張女之
    夫葉忠義係王治中之妻兄】、張媽成【張美鈴之父】名義登
    記為負責人），均非中央銀行或指定之銀行，依法不得辦理
    國內外匯兌及買賣外匯等業務。王治中與其兄王治光（原審
    通緝中，另行審結）、嫂丁○○（原審通緝中，另行審結）
    等人係以鉅福珠寶公司、鉅福開發公司及雄鋒銀樓等為營業
    場所，以匯率較高、手續費低廉及取款迅速為號召，招來不
    特定之客戶，違法經營國外匯兌（以台灣、香港與大陸間為
    主）及買賣外匯等業務，其等匯兌作業方式，除直接接受客
    戶委託辦理匯兌、買賣外匯，或由與其等有犯意聯絡之下游
    通匯業者，向客戶收現後，派業務員收取，或由各下游據點
    派業務員將收取客戶之款項依指示繳交，再轉至王治中等人
    以王增添名義及香港人車忍成、黃添亮分別設在台灣省合作
    金庫長安支庫等銀行之帳戶後，各該帳戶再轉帳至丁○○設
    在省合作金庫長安支庫之帳戶後，丁○○帳戶再轉開臺灣銀
    行支票存入以何滿南、張光正、魏金木、張媽成等人名義分
    別設在華南銀行城東分行、第一銀行大同分行、合作金庫中
    山支庫、台北銀行建成分行等帳戶，再由該等帳戶以投資國
    外房地產名義，結匯美金至香港由王治中之弟王治武經營之
    港興財務有限公司（下稱港興公司，於八十六年間改為浩瀚
    財務有限公司），或在台灣收受客戶付款後，將客戶指定之
    國外受款帳戶資料電傳至港興公司，由港興公司於國外先匯
    款予客戶指定之受款人，匯兌款項再由兩地相互對沖，或循
    上開帳戶之管道，匯款至港興公司之方式，在台灣為不特定
    之客戶辦理國外匯兌及買賣外匯等業務。乙○○係設於臺北
    市○○路一○○號佳佳銀樓之負責人，與王治中等人基於共
    同犯意之聯絡，而充當王治中等人之下游通匯業者，以上述
    匯兌及買賣外匯方法，與王治中等上游業者合作，從事外匯
    買賣、匯兌等業務，自八十六年七月間某日起，以上開銀樓
    作為營業地點，並利用以南亞珠寶行名義所申設之0000
    0000、00000000號市內電話，及000000
    0號傳真電話作為對外接洽外匯買賣、匯兌之聯絡工具，為
    不特定客戶辦理國外匯兌及買賣外匯等業務。計其自八十六
    年七月二日起至八十七年四月二十九日止，於如附表二所示
    之時間與王治中、丁○○等上游通匯業者所共同合作經手之
    外匯買賣及匯兌金額詳如附表二所示。
二、嗣於八十七年四月三十日由法務部調查局北部地區機動工作
    組查獲丁○○等上游業者，扣得如附表一所示之文件，並再
    循線查獲乙○○上開違法行為。
三、案經法務部調查局北部地區機動工作組移送臺灣臺北地方法
    院檢察署檢察官偵查起訴。
    理  由
壹、有罪部分：
甲、證據能力部分：
一、按被告以外之人於司法警察調查中所為之陳述，與審判中不
    符時，其先前之陳述具有較可信之特別情況，且為證明犯罪
    事實存否所必要者，得為證據，刑事訴訟法第一百五十九條
    之二定有明文。至警詢中之陳述具備可信性與必要性，事實
    審法院除應衡酌該警詢筆錄作成之外部情況，就詢問有無出
    於不正方法、陳述是否出於非任意性等適法性與否為整體之
    考量外，應兼顧基於發見真實之需求，具有重要關係。經查
    ：共同被告丁○○於調查局所為之陳述，雖係屬被告以外之
    人於審判外所為之陳述。但查，共同被告丁○○經原審以證
    人身分令其具詰作證時，其對於當時之情況，大抵均表示不
    記得等語（參原審九十四年一月十九日審判筆錄）。共同被
    告丁○○於原審審理中作證時，距離其與被告等人為本件犯
    罪行為之時間已逾六年餘，參以相關之下游通匯業者數量有
    三十餘人，就一般人之記憶能力，在六年後已難要求其仍能
    完整陳述當時之實際情況。反之，共同被告丁○○於調查局
    之陳述時，身心狀況均俱正常，距犯罪發生後時間不久，對
    犯罪狀況記憶猶新，不易匿飾增減，應比時間上距犯罪時間
    較久之審判庭之證述為可靠，且其於八十八年一月十五日於
    檢察官偵查中詢以調查局所言是否實在？答稱：「實在！」
    ，顯見其陳述係出自由意志（詳見偵查卷(四)第625頁背面）
    ，客觀上其信用性可獲得確切之保障，且本件就被告是否成
    立犯罪，除共同被告丁○○就與其案發時依其親身知覺、體
    驗等與待證事證有重要關係之事實而為陳述外，主要共犯王
    治中、王治光業已逃匿，無法傳喚到庭，參酌相關卷證資料
    ，為發現實質真實目的，除該項審判外陳述外，已無從再就
    同一供述者取得其上開審判外陳述相同之供述內容，亦為證
    明犯罪事實之存否所必要，又其於原審審理中即潛逃國外所
    在不明，經通緝迄未到案，無法傳喚作證，有通緝書可稽，
    依刑事訴訟法第一百五十九條之二及第一百五十九條之三第
    三款「滯留國外或所在不明而無法傳喚或傳喚不到者」情形
    ，故共同被告丁○○於調查局中所為之陳述，自具有證據能
    力。
二、按通訊保障及監察法業於八十八年七月十四日制定公布，同
    年月十六日生效；司法警察機關因偵辦刑事案件，為蒐集或
    調查證據，而有實施通訊監察之必要者，於偵查中應由檢察
    官依職權或聲請核發通訊監察書，載明應記載事項，始得為
    之，同法第五條、第十一條規定至明；又偵查犯罪機關依法
    定程序監聽之錄音，如已踐行調查證據程序，固非不可採為
    認定犯罪事實之基礎，惟監聽錄音製作之譯文，如僅為偵查
    犯罪機關單方面製作，而被告或訴訟關係人對其真實性復有
    爭執，法院自應勘驗該監聽之錄音踐行調查證據程序，以確
    認該監聽錄音譯文之真實性，定其取捨，不得逕以該監聽錄
    音之譯文，採為認定被告有罪之基礎；可知司法警察機關依
    法定程序取得通訊監察書實施監聽之錄音並製作譯文，該譯
    文內容確與監聽錄音內容相符者，該份具有合法性與真實性
    之通訊監察譯文，自得作為證據（最高法院九十六年度台上
    字第五二七六號判決意旨參照）。經查本案就丁○○等人所
    為之通訊監察部分，經本院函詢法務部調查局是否有合法聲
    請核發通訊監察書一節，經該局北部地區機動工作組函覆稱
    ：案係本組於87年3月31日以 (87)電防字第0951號通訊監察
    聲請書，向臺灣臺北地方法院檢察署提出聲請，聲請監察對
    象為00-00000000 (申登人: 鉅福開發公司)、00-00000000
    (申登人: 王吳德葉)、00-00000000 (申登人: 蕭家湧)、00
    -00000000 (申登人: 胡憲雄)、00-00000000 (申登人: 侯
    麗萍)、00-00000000 (申登人: 胡秀慧)、00-00000000 (申
    登人：陳瑟琴)、00-0000000 (申登人: 黃國興)、00-00000
    00 (申登人: 張美鈴)及00-0000000 (申登人: 丁○○)計10
    線，聲請監察期間為87年4月1日至同年月30日，案經臺北地
    檢署薛維平檢察官審查後，核發87年4月1日甲○勇黃監字第
    15號通訊監察書，核准執行前開10線通訊監察，核准期間30
    天，本案通訊監察聲請及執行程序均為合法等情，有法務部
    調查局北部地區機動工作組97年5月29日電防一字第0977802
    1880號函，法務部調查局北部地區機動工作組87年3月31日
    （87）電防字第0951號通訊監察聲請書影本及臺灣臺北地方
    法院檢察署87年4月1日甲○勇黃監字第15號通訊監察書影本
    在卷可稽（見本院卷(二)第175至177頁）。且該錄音帶復經本
    院轉拷為錄音光碟，於97年5月14日當庭勘驗，錄音內容與
    譯文相符。本院審理中檢具監聽錄音帶鑑定，其中疑為乙○○的男子聲音，經鑑定與被告乙○○聲音音質相同，並經鑑
    定確係被告與丁○○之對話錄音，有法務部聲紋鑑定書可稽
    。則本件監聽對象、期間等均無違法之情事，上開監聽亦無
    任何違反通訊保障及監察法之相關規定，是前揭監聽譯文，
    應具證據能力。
三、按於可信之特別情況下所製作之文書，得為證據，刑事訴訟
    法第一百五十九條之四第三款定有明文。查詢電話用戶資料
    通知單及附表一所示之證據，分別係調查局向相關單位申請
    及警方持搜索票，依法定程序而取得，其取得證據之過程合
    法，且附表一所示之各文書係共同被告丁○○在未預知可能
    遭查獲之情況下，將其彼此間之每日交易情形所作之詳細記
    錄，參之共同被告丁○○與上開被告間並無任何嫌隙舊怨，
    是在客觀上其所為之日記帳等紀錄，應具有可信性，是揆諸
    前開規定，附表一所示之經由搜索取得之證據及查詢電話用
    戶資料通知單，均應有證據能力。
乙、實體事項
一、被告坦承及辯解之事項：
    上訴人即被告乙○○坦承為佳佳銀樓之負責人，認識被告王
    治中，以及上開佳佳銀樓的電話及南亞珠寶行的電話均係我
    在使用，但矢口否認有何違反銀行法及管理外匯條例之犯行
    。辯稱：沒有從事外匯買賣、匯兌等業務，與共同被告王治
    中間只有買賣金子的交易關係，並不認識被告丁○○，不知
    被告丁○○為何會在其帳冊中為買賣外匯、匯兌之記錄云云
    。
二、認定被告上開犯罪事實所依憑之證據及理由：
  (一)事實欄所載鉅福珠寶公司、鉅福開發公司、雄鋒銀樓等如何
    夥同本件被告招徠不特定客戶違法經營國外匯兌及買賣外匯
    之事實，業據共犯丁○○於調查局訊問時供稱：因共同被告
    王治中經營建築失敗，遂要求我接替原本所經營之地下外匯
    買賣業務王治中，並要求我提供銀行帳戶作為買賣外匯之用
    ，我都是以電話00000000、000000000、
    00000000、00000000號與客戶聯繫，扣案
    之證物編號001-2代表匯款金額，001-3為香港匯款公司資料
    ，001-4至7為匯款資料記錄，001-8為客戶指定匯款公司之
    資料，001-9為匯款資料，006-1為客戶代號及聯絡電話。王
    治中之前均以超倫、鉅福開發有限公司名義經營外匯業務，
    我亦以超倫或鉅福公司名義與浩瀚公司交易，經營匯兌等所
    得之利潤均匯至華南松江、合庫長安、大安復興及高雄一信
    、高雄華南銀行等帳戶；鉅福、雄峰係登記王治中親友之名
    字，實際經營地址在臺北市○○○路○段二十八巷五號五樓
    之三，實際營業額要看帳冊，每月利潤十萬至一百多萬。有
    聘丙○○幫忙記帳。另扣案物編號001-6中記載如87、4、29
    ，，32.8×1900＝62320，編號數字係指客戶「阿池」
    ，於八十七年四月二十九日當日匯款一千九百元美金，匯率
    是三十二點八元，共三萬二千三百二十元等語（參偵字第一
    六六四四號卷一第三一至三八頁），於八十七年四月三十日
    調查局詢問時稱：「我都是以電話（02）00000000、000000
    00、00000000及00000000等四線電話與外面客戶聯繫，客戶
    若有買匯需要，便在電話中告知其需求之幣別、數額，客戶
    若有賣匯需要，通常都以掛帳方式作為日後買匯之款項，雙
    方於交易談妥後，客戶會派人將外幣或外幣支票送到我家，
    其中包含手續費，港幣為每千元為五元，美元每百元為一元
    ，手續費尾數通常以新臺幣支付，大部分則以美金支票抵付
    」、「（該帳冊係何人所有？作何用途？）扣押編號001- 1
    係記載王治中使用之帳戶餘額，手續費收入及客戶匯款數額
    ，其中紅色數字代表客戶代號；001-2記載為匯款金額明細
    ，001-3為香港匯款公司的資料，001-4至001-7亦為匯款資
    料記載，001-8為客戶指定匯款公司之資料；001-9亦為匯款
    資料，而這些均是我個人所持有」、「扣押物編號006-1為
    客戶代號及聯絡電話，扣押物編號006-2為王治中所做用之
    銀行帳號，各貸款付息情形，電話簿扣押物編號007為我先
    生王治光向張英玉借款契約」、「（扣押物編號001-10帳冊
    作何用途？何人所有）如首頁上載87.3.2現金63414元（新
    臺幣）A為美金，K為港幣。代表客戶，其中現金為各銀行
    帳戶餘額，為我本人所有。」、「扣押物編號001-1所載紅
    色數字代表的為客戶代號，第四欄數字為客戶於不定期結算
    匯款總額給付之手續費，客戶均以美金支票支付，有時是直
    接交到我手中，有時是匯到香港浩瀚公司，再由我和香港浩
    瀚公司折帳，至於折帳係以港幣來折帳，前述每千元港幣五
    元之手續以二、三分帳方式，我取得每千元港幣二元之手續
    費」。於八十七年五月十九日調查時亦稱：「001-5係客戶
    於當日匯至香港浩瀚公司美金及港幣金額，001 -6係記載客
    戶至當日累積在浩瀚公司外幣之同額新臺幣金額，如87.4.2
    91900，32.8係指扣押物001-1編號24之客戶『阿池』於當
    日匯一千九百元美金匯率32.8至本公司，本公司之款項，00
    1-6『87.4.291400』係指該24號客戶『阿池』於本公司至
    97.4.29當日存放之外幣等額新臺幣款項」、「001-9係客戶
    委託本公司自香港匯進客戶指定帳戶，如87.2.7，即係中壢
    黃先生委託我請香港公司匯港幣3550元至吳培娜中資AＺ0000
    00000000000帳儘；001-10『合庫安泰華南現金』是我使用
    帳戶內及手頭現金之總額，『A』是客戶寄公司美金之總額
    ，『K』是客戶存本公司港幣之總額，『琴庫』係繳付王治
    中貸款利息之總額，紅色筆記載部分係客戶須補繳本公司之
    款項」、「該扣押物（006-1）所載即係我客戶之代碼及聯
    絡電話，但大多是客戶，我不曾見過面，平時皆係透過業務
    員或電話聯絡」等語綦詳。另證人丙○○於原審審理時作證
    稱：於鉅福作抄寫文件工作，有見過丁○○，時間為八十六
    年四、五月至八十七年八、九月，王治中有教我如何抄寫，
    後由丁○○拿資料給我寫等語（參原審卷二第九九、一百頁
    ），互核與共同被告丁○○上開所述情形相符，而共同被告
    丁○○及證人丙○○與被告乙○○並無何嫌隙舊怨，自無誣
    攀被告之虞，是堪信共同被告丁○○、丙○○之上開所述各
    節，應堪採信，此外，並有如附表一所示之物扣案可資佐證
    。而上開扣案之文書，經原審勘驗比對其中扣案物編號001-
    6、001-7等二本帳冊，及006-1客戶名冊，編號001-6、001-
    7係按006-1客戶編號逐日記載當日的交易金額之日記帳，並
    製作勘驗筆錄在卷（參原審卷六第98至158頁）。又查上開
    經原審勘驗之扣案帳冊，均係採逐日並按不同客戶編號，逐
    筆交易記錄，且記載之時間自八十六年七月初至八十七年四
    月底，前後長達十個月時間，而依共同被告丁○○所述，係
    依實際交易情形加以記錄，且斟酌證人丁○○在為上開記錄
    時，並未預期將來會遭查獲，且其係受共同被告王治中之指
    示，進行交易及記錄，各該交易記錄並為計算盈收之基礎，
    且前後期間長達十個月，是本院認為各該記錄之內容應非臨
    訟虛構，而堪信為真實。另扣案物編號006-1係記載各個客
    戶之連絡電話，且係依序編號記載，該文書之紙質泛黃，記
    載上開資料之筆色亦非完全同色，足認係分次逐期記載，亦
    顯非臨訟妄載而來，自亦堪信為真實。從而，扣案證物編號
    006- 1之名冊，應係與共同被告王治中、丁○○等人與從事
    下游通匯業者之名冊資料，至為明確。綜合共同被告丁○○
    及證人丙○○之陳述以及上開日記帳冊、客戶名冊與其他附
    表一所示之扣案文件等資料，足信被告乙○○與共同被告丁○○從事外匯匯兌及買賣之金額確如各該日記帳冊之所載。
    又被告與王治中、丁○○等上游通匯業者所共同合作經手之
    匯兌及買賣現鈔之總額如事實欄及附表二所示之金額，亦經
    原審按該日記帳之紀錄逐筆整合計算，並製作勘驗筆錄在卷
    ，亦可堪認定。
  (二)被告乙○○坦承其為佳佳銀樓之負責人，認識被告王治中，
    以及上開以佳佳銀樓及南亞珠寶行名義申設的電話均係其在
    使用等情；而依扣案物編號006-1編號9之客戶名稱記載為「
    佳佳」其右側登記之00000000、00000000
    號電話係以南亞珠寶行名義申設，此有查詢電話用戶資料通
    知單附卷可查（參偵字第五○二號卷第七七頁），各該電話
    既係被告所使用，足認被告乙○○確為上開名冊編號9所示
    之人。參之扣案物編號001-6、001-7等日記帳中所載之數字
    其中一部分係屬匯率記載，業據共同被告丁○○陳述如前，
    該數字顯非黃金交易之單價，是被告乙○○所辯係買賣黃金
    云云，委無可採。
  (三)再被告於本院當庭勘驗監聽錄音帶時雖辯稱：不是我的聲音
    ，電話放在櫃檯，內容也不是我聽的云云，惟經本院函請法
    務部調查局作聲紋鑑定結果：「送鑑證物錄音帶內待鑑疑為
    『乙○○』之男子聲音，與本局採樣之乙○○聲調經比對分
    析結果，確認兩者語音特徵相似率約75%，研判與乙○○本
    人聲音音質相同（語音特徵相似率高於70%以上者，即判定<
    音質相同>）」等情，有法務部調查局97年7月3日調科參字
    第09700255150號聲紋鑑定報告書及語音分析暨聲紋鑑定資
    料附卷可稽（見本院卷(二)第194至201頁），已詳如前述，被
    告上開所辯，自不足採。又被告乙○○雖辯稱監聽錄音帶譯
    文之對話內容，只是黃金買賣之對話，與買賣外匯及匯兌無
    關，惟本院當庭勘驗監聽譯文影卷第五頁A008-A024顯示兩
    人間有如下之對話內容：「A女（發話人）：施老闆」、「B
    男（受話人）：有，怎麼樣，今天怎麼做？」、「A：313.1
    啦」、「B：313.1，又漲了」、「A：288 0」、「B：2880
    ，我叫75-5 5，26-24這樣」、「A：75-55」、「B：55-75
    那差不多嘛」、「A：我不打給你，等一下說我跑掉了」、
    「B：沒關係，跑掉了最好，要不要我這裡還有一點，一起
    帶走」，對方既稱呼「施老闆」且係發話方，自係打給被告
    ，被告辯護人辯稱有時客戶或朋友會借用該電話交易云云，
    自無可採；且經細譯前揭對話內容，並無黃金買賣以分、兩
    做為計價單位及單價之對話內容，被告前開所辯，亦無足採
    信。
  (四)參以扣押物001-2「匯款金額明細帳冊」第一頁記載上月結
    存（一月份）「客人佳佳」3000。再扣押物001-5「匯款金
    額明細帳冊」86.12.1有900-120,000-0000-0000------00
    0,950；86.12.3K250,000-40,585.90----290,585.90，00
    000-0000-000-00000.33-1450.00-000-0000.32-395.00-000
    00.29-8108.00-00000.38-1448.00-00000.00-----000000.5
    1；86.12.410782.00-0000-000-000-000-00000.54-5870.
    45-4025.67- 3687.00-00000.42-381.00-0000-0000（加拿
    大）-00-----0 0000.60；86.12.5K35000，411；86.12.1
    100000-0000.00-00000.00-0000-0000-----00000.03；86
    .12.15 0000-0000-0000-0000-00000-----00000；86.12.
    160000-0000-000-0000-0000-025-531.00-0000-0000-000
    0.46 -8125.00-----00000.35；86.12.17K30000，000-00
    00.00-0000-00000.00-0000-0000-0000-----私33078.09；8
    6.12.184297.72-9588.00-00000.00-00000.00-00000.00-
    ----00000.47+120907.19=134793.66；86.12.19000-000-
    0000-0000.00-00000.00-----00000.12；86.12.220000-0
    000-000-000-000-00000-0000-000-000-000-000-----00000
    （32.35）；86.12.23K30000，703.00-00000.00-00000.0
    0-00000.00-----00000.44；86.12.26HK26萬，本100x3-5
    00x3- 3530.70-本5330.70-私00000-0000.91-5081.00-0000
    0.82；86.12.29K150000；86.12.31K00000-00000-----
    00000，0000-000-000-0000-0000.00-0000-000-00-000-000
    0-0000-000-0000-0000-0000-000-----00000.80；87.1.6
    K150000；87.1.800-0000-00-0000-0000-000-000-00-000
    0-0000-00-00000.00-00000.00-----00000.18；87.1.9K5
    5000；87.1.12K177.000；87.1.130000-0000-0000-000
    0-000-000-000-000-000-000-000.00-0 00-00-000.70-205.
    39-381.00-000-0000-0000.00-000-0000.62-100x10-4179.2
    1-922.00-0000-00-000-0000.00-0000-000-00000.00-----0
    0000.54；87.1.14K00000-000000----000000，20000x2=4
    0000；87.1.15000-0000-0000-000-000-00036.00-----00
    000.65；87.1.16K280000，99158.90（退票，1/24退出）
    ；87.1.17000-0000.00-00-0000-0000-0000-00003.00-00
    -000.75-69.54-1350.00-----00000.74；87.1.200000-00
    00-00000.58-1139.00-----000000.08，K18679；87.2.2K
    24237.00-00000-----00000.10，00000-0000-000-0000-000
    -000-0000-000-000-00-000-000-000-000-000-000-000-000
    -000-000-000-0000-000-0000-0012.16-153.00-0000-000.1
    9-872.00-00000.00-----00000.88；87.2.3K0000000（42
    65）；87.2.40000-000-000-000-000-0000-0000-000-000
    -000-000-0000-000-000-000.74-15.00-----00000.35（32.
    7）；87.2.5K100000（425），100x6-24581.00-000-0000
    0-00000.00-----00000.15；87.2.60000-0000-0000-000-
    000-000-00000-0000-000000-----000000；87.2.1220x3-
    100x0-00000-00000-0000-0000.00-00000-0000-----000000
    .60；87.2.18K4000，000-000-000-000-000-0000-0000-0
    00-000-0000-0000-000.00-00000.00-00000.16-2359.92-35
    19.00-000-0000-00-0000.00-----000000.14；87.2.1900
    0-00000.00-00000-00000-00000-00000-00000.00-00000.00
    -00000.28-5642.12-9889.00-----000000.29；87.2.2000
    0000-000-00000-0000-0000-00000.63-153.00-000-000----
    -00000.78；87.2.27000-00000.00-0000-000-000-000-00
    0-000-000-00-000-000 0-0000-00000-----000000.66；87.
    3.2K000000-00000-00000-----000056，1823.00-000-000
    00.00-0000-----00000.53；87.3.4000-0000-0000.00-00
    000.00-----00000.94；97.3.7K00000-00000-----000000
    ，000-000-000-0000（退票）-0000-00000-----00000；87.
    3.1098.00-00-000-000-000.00-000-000-000-00000-000-
    ----07475.70；87.3.110000-0000-0000-0000-00000.15-
    360.33-1182.50-335.95-401.63-1639.00-0000-000.83-442
    .67-1667.70-1341.00-----00000；87.3.20A1820.10-24x
    000-----0000.10，A私000-000-----000；87.3.24K50000
    0（421），100x0-0000-00.00-00000.00-000-000-0000-000
    00-0000-000000.00-----00000.76；87.3.250000-0000--
    ---0000；87.3.26K00000-00000-00000-----00000，0000
    -0000-00000-000-0000.29-1997.14-3267.00-0000-0000-00
    00x2-2908.40-5654.00-----000000.86；87.3.27000-000
    0-0000-000.00-00000-0000-00.00-000-000.89-44.80-377.
    34-158.00-----00000.68；87.4.1K00000-00000-000000-
    ----000040，00000-00000x0-00000-0000-0000-000-000-00
    000-000-00000-000-000-000-000-0000.00-----000000.40
    ；87.4.7K0000-00000-----00000，9500；87.4.15K000
    00-000000-000000-----000000，0000-00000.00-00000.00-
    00000.00-----00000.64；87.4.20K500000，1000x00-000
    0-0000-000.00-00000-000-000-000-0000-000-0000-0000.0
    0-----00000.81；87.4.22K80000，0000-0000-00000-000
    0.00-0000-00000.00-----00000.84；87.4.24000-0000-0
    000-000-000-00054.00-0000-----00000.73；87.4.29K51
    196.00-000000-----000000.90等以美金或H（港幣）換算尾
    數有小數點之匯款金額記載，顯非黃金買賣之記載方式。又
    001-6扣押物「匯款資料記錄帳冊」87. 1.6443X15=64950
    0；87.1.8A2110，支56930.18，34.2x 300020=0000000；
    87.1.934.3x300020=0000000；87.1.12441x177000；87
    .1.13 34.1x30；87.1.14439x34，私4 0000；87.1.15
    支20036.65，本3133，33.96x30；87.1.1600-00000.40
    -1188；87.1.19100；87.1.204331x00000-00.3x41166.
    08；87.1.21451730；87.1.22100；87.2.2433x69237
    .10，433x81369.88；87.2.3299797，425x10000=0000000
    ，33.1x434040=0000000；87.2.5425x100 0=425000，存A
    45165.90，本25181.25；87.2.6存A本4058私333000；87.
    2.733.1x600220=0000000；87.2.12存A173409.60，33.
    05x600040=00000000，100；87. 2.1733.05x60=00000000
    ；87.2.1932.92x60=0000000，200；87.2.2 032.72x74
    134.78=9737；87.3.23267；87.2.2643000，8600；87.
    2.27（A122376.66-20）；87.3.2411x223. 456，17.23
    x4136，31.7x69656.53，2700；87.3.3130，49000；87.3
    .4 Ax51731.94，413x35198；87.3.9417x12500，417x2
    2467，65；87.3.10A36020，本1455.70；32.35x48；87.3
    .11 支36029.15，本11501.85，32.39x50=00000 000；87
    .3.20 32.42x4820.10；87. 3.2332.72x12=0000000；8
    7.3.2432.52x21227.26，32.42x40189.50，4.21x50，877
    ；87.3.2532.65x50；87.3. 26421x49774.14=231116；
    87.3.2743580.68；87.3.3132.48x45=1400；87.4.14
    225x195040，Ax204395，支x49004.40，32.84x50=0000 000
    ；87.4.37380；87.4.49 500；87.4.15424x31，17.8
    8x26850，32.6x85423.64；87.4.2032.9x44376.81，426x
    50；87.4.2110520；87.4.22425x8，32.25x66621.84；
    87.4.230000000；87.4. 2451236.73；87.4.284265x
    4；87.4.29425x194656. 90=656691等與前述相同，以A美
    金匯率換算、以HK（即港幣）匯率換算金額及支票、港支、
    本票之多筆匯款金額記載，果如被告乙○○所辯其與王治中
    間只是黃金買賣之詢價，為何扣押帳冊有以當時美金或港幣
    匯率相當之匯款紀錄，足證被告乙○○確實受不特定之客戶
    委託向上游業者王治中、丁○○等人互有犯意聯絡為分擔買
    賣外匯並依事實欄所載之地下通匯管道進行外匯匯兌，堪以
    認定。
  (五)又被告雖辯稱案發時調查局人員並未在被告之住處或營業處
    所查獲帳冊等會計憑證，證明被告有買賣外匯辦理國外匯兌
    之具體證據，按認定犯罪事實所憑之證據，並不以直接證據
    為限，即綜合各種間接證據，本於推理作用，為認定犯罪事
    實之基礎，如無違背一般經驗法則，尚非法所不許（最高法
    院44年台上字第702號、27年滬上字第64號判例意旨參照）
    。查本案調查局係於八十七年四月三十日搜索查獲共同被告
    丁○○違反銀行法經營國外匯兌，並查扣附表一所示之物，
    嗣經調查局人員依扣案之006-1客戶聯絡電話循線追查下游
    業者，陸續至被告之住處或營業處所搜索查證，此外亦有搜
    索扣押筆錄可稽，足證被告乙○○係在丁○○被查獲之後，
    始遭調查局人員查辦，斯時丁○○案發違法事證渲騰報章，
    轟動社會，被告等下游業者，容有充裕時間，隱匿湮滅罪證
    ，故調查人員未能查獲帳冊等證物，尚難執為被告有利之認
    定。從而，本院自得依據上開具間接證據之相關帳冊以認定
    被告之犯罪事實，則綜合上開各項事項，被告乙○○與共同
    被告丁○○等人從事買賣外匯、國外匯兌之犯行，事證明確
    ，洵堪認定。
三、論罪科刑之理由：
  (一)查被告行為後，刑法部分條文業於94年1月7日修正，同年2
    月2日公布，95年7月1日施行，修正後刑法第2條第1項規定
    ：「行為後法律有變更者，適用行為時之法律，但行為後之
    法律有利於行為人者，適用最有利於行為人之法律」。上開
    「從舊從輕」原則之規定乃與刑法第1條罪刑法定主義契合
    ，而貫徹法律禁止溯及既往原則，係規範行為後法律變更所
    生新舊法律比較適用之準據法，是刑法第2條本身雖經修正
    ，但刑法第2條既屬適用法律之準據法，本身尚無比較新舊
    法之問題，應一律適用裁判時即修正後刑法第2條規定以決
    定適用之刑罰法律。又為比較時應就罪刑有關之共犯、牽連
    犯、連續犯、結合犯，以及累犯加重、自首減輕暨其他法定
    加減原因（如身分加減）與加減例等一切情形，綜其全部罪
    刑之結果而為比較；且就比較之結果，須為整體之適用，不
    能割裂分別適用各該有利於行為人之法律，此即法律變更之
    比較適用所應遵守之「罪刑綜合比較原則」及「擇用整體性
    原則」（最高法院24年上字第4634號判例、27年上字第2615
    號判例、最高法院95年5月23日95年度第8次刑庭會議決議參
    照）。爰就本件新舊法比較結果論述如下：
  1.刑法第28條原規定「二人以上共同實施犯罪之行為者，皆為
    正犯」，經修正為「二人以上共同實行犯罪之行為者，皆為
    正犯」，修正後刑法第28條規定之共同正犯，基於個人責任
    原則及法治國人權保障，限於直接從事構成犯罪事實之行為
    者（含共謀共同正犯），排除「陰謀共同正犯」及「預備共
    同正犯」之類型，是修正後之共同正犯之可罰性要件之範圍
    業已限縮。本件情形，被告所為非屬「陰謀共同正犯」或「
    預備共同正犯」之類型，不論依修正前、後之規定，均無礙
    共同正犯之成立，新法並非有利於被告，經比較新舊法後，
    應適用行為時法。
  2.關於牽連犯：修正前刑法第55條規定：「一行為而觸犯數罪
    名者，或犯一罪而其方法或結果之行為犯他罪名者，從一重
    處斷。」，修正後已將「犯一罪而其方法或結果之行為犯他
    罪名者，從一重處斷」之牽連犯規定刪除，故依修正後之刑
    法規定，被告所犯各罪應依數罪併罰之規定分論併罰。比較
    修正前、後之法律規定，應以修正前之牽連犯規定較有利於
    被告。
  3.綜上，本件經綜合觀察全部罪刑比較之結果，依修正後刑法
    第2條第1項前段規定，適用修正前刑法第28條、第55條之規
    定較有利於被告，自應全部適用修正前刑法相關規定而為論
    科。
  (二)按銀行法第29條第1項規定，除法律另有規定外，非銀行不
    得辦理國內外匯兌業務，所謂「匯兌」係指寄款、領款之一
    種方式，由某地付款，而於指定之地點領款而言；而所謂「
    國內外匯兌」係指銀行利用與國內異地或國際間同業相互劃
    撥款項之方式，如電匯、信匯、票匯等，以便利顧客國內異
    地或國際間交付款項之行為，以代替現金輸送，了結國際間
    財政上、金融上及商務上所發生之債權債務，收取匯費，並
    可得無息資金運用的一種銀行業務而言，故凡從事異地間寄
    款、領款之行為，無論是否賺有匯差，亦不論於國內或國外
    為此行為，均符合銀行法第29條第1項「匯兌業務」之規定
    。
  (三)被告乙○○與丁○○共同從事臺灣與大陸、香港間之匯款業
    務，違反銀行法第29條第1項規定，係犯同法第125條第1項
    違反除法律另有規定者外，非銀行不得辦理國內外匯兌業務
    罪之規定。而被告乙○○犯罪後，銀行法第125條第1項業於
    93年2 月4日修正公布施行，法定刑由處3年以上10年以下有
    期徒刑，得併科新台幣1億元以下罰金，提高為處3年以上10
    年以下有期徒刑，得併科新台幣1000萬元以上2億元以下罰
    金。犯罪所得達新台幣1億元以上者，處7年以上有期徒刑，
    得併科新台幣2500萬元以上5億元以下罰金。比較新舊法，
    以修正前有利於被告，依刑法第二條第一項但書規定，應依
    修正前規定論處。
  (四)再公訴意旨原認被告乙○○另涉犯公司法第十五條第一項之
    罪，惟查公司法第十五條第一項之罪業已除罪化，並經蒞庭
    檢察官於原審當庭更正被告乙○○上開所犯已無該條之罪，
    附此敘明。又按非銀行之公司或個人辦理國外匯兌業務之行
    為，性質上為繼續犯，係包括之一罪關係，應僅論以一罪。
    被告乙○○與上游業者王治中、王治光、丁○○等人間有犯
    意聯絡及行為分擔，應論以共同正犯。檢察官起訴意旨及論
    罪法條認被告乙○○有買賣外匯之行為，涉有管理外匯條例
    第二十二條第一項之罪，與違反銀行法第一百二十五條第一
    項之罪，為想像競合犯之關係，惟原審判決據而論處數罪併
    罰，查被告前開所為，既非將相同之貨幣種類自臺灣地區匯
    入大陸、香港，或自大陸、香港匯入臺灣地區，以完成資金
    轉移之行為，而係於資金轉移同時，貨幣種類與不特定客戶
    依約定之匯率核算變更，該行為本質上含有匯兌及買賣外匯
    二種行為。換言之，被告所為之匯兌行為，包含：在臺灣地
    區之客戶，依約定之匯率，持新臺幣向被告等購買美金、港
    幣及在台灣為不特定之客戶辦理國外匯兌及買賣外匯等業務
    ，經詳核扣案之證物並未自被告之住處查獲被告有另行辦理
    買賣外匯之帳冊，而自丁○○處所扣押001-5、001-6、001-
    7等匯款資料明細帳冊所記載悉依美金、港幣等匯率換算後
    之匯兌數據，足認王治中、丁○○與被告乙○○主觀上經營
    從事匯兌業務，係以買賣外匯為犯罪方法，而達為不特定之
    客人辦理國內外匯兌之結果，其間具有不可分離之直接密切
    關係，則買賣外幣之違反管理外匯條例罪（屬實質上一罪）
    與經營匯兌業務之違反銀行法罪（亦屬實質上一罪）其間，
    顯具有方法目的之牽連犯關係，自應依情節較重之違反銀行
    法罪處斷，公訴人認二罪間，為想像競合犯，原審判決認兩
    罪間犯意各別、罪名互異，應分論併罰，尚有未合。
四、原審對被告乙○○予以論罪科刑，固非無見，惟(一)被告乙○○主觀上係欲從事匯兌業務，並以買賣外匯為犯罪方法，則
    買賣外幣之違反管理外匯條例罪（屬實質上一罪）與經營匯
    兌業務之違反銀行法罪（亦屬實質上一罪）間，顯具有方法
    目的之牽連犯關係，已如前述，原審認被告乙○○所犯上開
    二罪應分論併罰，尚有違誤。(二)又被告乙○○行為後，九十
    六年罪犯減刑條例業於九十六年七月四日經總統公布，並於
    同年月十六日施行，被告係於九十六年四月二十四日以前犯
    本罪，符合罪犯減刑條例第二條第一項第三款之規定，應予
    以減刑，原審未及審酌，亦有未合。被告上訴仍執詞否認犯
    行，而指摘原判決不當，雖無理由，惟原判決既有上開可議
    而無可維持，自應由本院就原判決關於被告乙○○部分予以
    撤銷改判。爰審酌上開被告乙○○之犯罪動機、目的、手段
    ，從事違法外匯買賣時間長短，進出之數額，所生危害程度
    ，及犯後態度等一切情狀，量處如主文所示之刑。再依九十
    六年罪犯減刑條例之規定，減輕其刑。又查被告前未曾因故
    意犯罪受有期徒刑以上刑之宣告，此有本院被告前案紀錄表
    在卷可稽，其因一時失慮而觸犯刑章，於本件犯罪後，再查
    無犯罪情事，且現因罹患癌症已接受多次化療，有國立臺灣
    大學醫學院附設醫院函及診斷證明書附卷可稽（見本院卷(一)
    第289頁，卷(二)第68頁、第117頁、第223頁），經此刑之宣
    告後，應知警惕而無再犯之虞，本院因認所處之刑以暫不執
    行其刑為當，爰依修正後刑法第74條第1項第1款、第2項第4
    款之規定（有關緩刑之諭知，應適用修正後刑法之規定最高
    法院95年度第8次刑事庭會議決議意旨七參照），諭知緩刑
    參年，並命應向公庫支付新台幣參拾萬元，以啟自新。另扣
    案如附表一所示之物，為共犯王治中等所有，為供本件犯罪
    所用之物，應依刑法第三十八條第一項第二款規定諭知沒收
    。
五、適用法條：
  (一)程序法方面：刑事訴訟法第369條第1項前段、第364條、第2
    99條第1項前段。
  (二)實體法方面：修正前銀行法第29條第1項、第125條第1項，
    管理外匯條例第22條第1項，刑法第28條（修正前）、第55
    條（修正前）、第2條第1項前段、第11條前段、第74條第1
    項第1款、第2項第4款、第38條第1項第2款，中華民國96年
    罪犯減刑條例第2條第1項第3款、第7條。
本案經檢察官陳明光到庭執行職務。
中    華    民    國    97    年    12    月    17    日
                  刑事第十一庭審判長法  官  張連財
                                    法  官  楊照男
                                    法  官  吳啟民
以上正本證明與原本無異。
如不服本判決，應於收受送達後十日內向本院提出上訴書狀，其
未敘述上訴之理由者並得於提起上訴後十日內向本院補提理由書
（均須按他造當事人之人數附繕本）「切勿逕送上級法院」。
                                    書記官  鄒賢英
中    華    民    國    97    年    12    月    17    日
附錄：本案論罪科刑法條全文
銀行法第29條第1項
除法律另有規定者外，非銀行不得經營收受存款、受託經理信託
資金、公眾財產或辦理國內外匯兌業務。
修正前銀行法第125條第1項
違反第29條第1項規定者，處1年以上7年以下有期徒刑，得併科
新臺幣300萬元以下罰金。
管理外匯條例第22條第1項
以非法買賣外匯為常業者，處 3 年以下有期徒刑、拘役或科或併
科與營業總額等值以下之罰金；其外匯及價金沒收之。
附表一：共同被告丁○○持有、王治中所有被扣押之文件
┌────────┬────────┬────────┐
│證物編號        │文件名稱        │數量            │
├────────┼────────┼────────┤
│001-1           │帳冊（內載有客戶│1本             │
│                │名稱、編號、日期│                │
│                │及金額數字）    │                │
├────────┼────────┼────────┤
│001-2           │帳冊（內載有日期│1本             │
│                │、代號及金額數字│                │
│                │）              │                │
├────────┼────────┼────────┤
│001-3           │帳冊（為週曆，內│1本             │
│                │有客戶名稱及個人│                │
│                │帳戶資料）      │                │
├────────┼────────┼────────┤
│001-4           │帳冊（逐日記載金│1本             │
│                │額數字，依被告蕭│                │
│                │枝香之供述，係記│                │
│                │載香港公司每日收│                │
│                │入美金、港幣或客│                │
│                │戶自行匯至香港公│                │
│                │司帳戶之金額及每│                │
│                │日支付客戶之港幣│                │
│                │及美金金額，記載│                │
│                │過於簡略，無法判│                │
│                │讀）            │                │
├────────┼────────┼────────┤
│001-5           │帳冊（逐日記載金│1本             │
│                │額，並有客戶編號│                │
│                │。依被告丁○○之│                │
│                │供述是記載客戶於│                │
│                │當日匯至香港浩翰│                │
│                │公司全金及港幣金│                │
│                │額，但因記載過於│                │
│                │簡略，無法判讀）│                │
├────────┼────────┼────────┤
│001-6           │帳冊（逐日記載之│1本             │
│                │日記帳，內有詳細│                │
│                │之客戶編號及匯兌│                │
│                │、買賣現鈔之金額│                │
│                │記錄，依被告蕭枝│                │
│                │香之供述，左邊為│                │
│                │當日匯兌金額，右│                │
│                │邊為買賣現鈔之金│                │
│                │額，已製作勘驗筆│                │
│                │錄在卷）        │                │
├────────┼────────┼────────┤
│001-7           │帳冊（逐日記載之│1本             │
│                │日記帳，內有詳細│                │
│                │之客戶編號及匯兌│                │
│                │、買賣現鈔之金額│                │
│                │，依被告丁○○之│                │
│                │供述，左邊為當日│                │
│                │匯兌金額，右邊為│                │
│                │買賣現鈔之金額，│                │
│                │已製作勘驗筆錄在│                │
│                │卷）            │                │
├────────┼────────┼────────┤
│001-8           │帳冊（內有支票影│1本共21張       │
│                │本及帳號記錄）  │                │
├────────┼────────┼────────┤
│001-9           │帳冊（帳戶資料，│1本共133張      │
│                │依被告丁○○之供│                │
│                │述，係客戶委託該│                │
│                │公司自香港匯進客│                │
│                │戶指定人之帳戶資│                │
│                │料）            │                │
├────────┼────────┼────────┤
│001-10          │帳冊（逐日記載之│1本共87張       │
│                │日記帳，內有美金│                │
│                │、港幣之代號，客│                │
│                │戶編號及金額，依│                │
│                │被告丁○○之供述│                │
│                │，是記載帳戶內及│                │
│                │手頭現金之總額，│                │
│                │以及客戶須補繳之│                │
│                │款項）          │                │
├────────┼────────┼────────┤
│002-1           │進口報單        │1本共211張      │
├────────┼────────┼────────┤
│002-2           │進口報單        │1本共43張       │
├────────┼────────┼────────┤
│003             │匯款單          │1本共152張      │
├────────┼────────┼────────┤
│004             │渣打銀行之存款單│1本共51張       │
├────────┼────────┼────────┤
│005             │道亨銀行支票存根│1本共60張       │
│                │及空白支票      │                │
├────────┼────────┼────────┤
│006-1           │文件資料（內載客│1本共8張        │
│                │戶名稱及編號、電│                │
│                │話號碼）        │                │
├────────┼────────┼────────┤
│006-2           │文件資料（內載客│1本共4張        │
│                │戶名稱、帳號、電│                │
│                │話資料）        │                │
├────────┼────────┼────────┤
│008             │印章（內有浩瀚財│20枚            │
│                │有限公司、張美玲│                │
│                │、賴順興．．．等│                │
│                │多人之印章）    │                │
└────────┴────────┴────────┘
附表二：乙○○外匯買賣及匯兌金額
┌───┬────────────┬───────────┬──────┐
│被  告│ 匯兌（證物左列）       │   現鈔（證物右列）   │    小    結│
├───┼────────────┼───────────┼──────┤
│乙○○│ 11,147,600（86.7.2）   │ A185,598.29（86.7.2）│匯兌：      │
│      │ 16,000,000（86.7.3）   │ K1,355,000（86.7.2） │459,667,587 │
│      │ 11,160,000（86.7.4）   │ 32,038（86.7.3）     │            │
│      │ 6,500（86.7.5）        │ 87,013（86.7.4）（幣 │現鈔：      │
│      │ 21,424,088（86.7.7）   │ 別不詳）             │61,675,520  │
│      │ 1,500（86.7.8）        │ 50,000（86.7.5）（幣 │            │
│      │ 13,990,000（86.7.9）   │ 別不詳）             │A793,429.66 │
│      │ 19,000,000（86.7.10）  │ 350,000（86.7.5）（幣│            │
│      │ 7,510,858（86.7.11）   │ 別不詳）             │K1,355,069  │
│      │ 1,000,000（86.7.12）   │ 62,245（86.7.8）     │            │
│      │ 7,990,097（86.7.14）   │ 400,000（86.7.9）    │支76,966.33 │
│      │ 9,810,500（86.7.15）   │ 2,487,645（86.7.10） │            │
│      │ 9,199,950（86.7.16）   │ A12,581（86.7.15）   │本29,769.95 │
│      │ 10,000,000（86.7.18）  │ K24（86.7.15）       │            │
│      │ 8,574,330（86.7.21）   │ 78,958（86.7.18）    │私333,000   │
│      │ 250（86.7.22）         │ A10（86.7.19）       │            │
│      │ 1,874,775（86.7.23）   │ K45（86.7.19）       │            │
│      │ 11,704,439（86.7.25）  │ A30,445.96（86.7.21）│            │
│      │ 11,218,000（86.7.28）  │ 2,350,561（86.7.25） │            │
│      │ 97,758（86.7.29）      │ A92,700（86.7.26）   │            │
│      │ 300（86.7.30）         │ A83,800.31（86.7.29）│            │
│      │ 1,431（86.8.1）        │ 22,710（86.7.31）    │            │
│      │ 22,710（86.8.1）       │ 5,005（86.8.1）      │            │
│      │ 10,524,200（86.8.4）   │ 257,604（86.8.13）   │            │
│      │ 13,387,819（86.8.6）   │ 3,000,000（86.8.22） │            │
│      │ 15,279,385（86.8.8）   │ 400,870（86.8.28）   │            │
│      │ 9,865,810（86.8.12）   │ 649,500（87.1.6）    │            │
│      │ 14,000,000（86.8.13）  │ A2,110（87.1.8）     │            │
│      │ 15,000,000（86.8.15）  │ 支56,930.18（87.1.8）│            │
│      │ 8,000,000（86.8.19）   │ 780,570（87.1.12）   │            │
│      │ 12,137,641（86.8.20）  │ 14,926（87.1.14）    │            │
│      │ 100（86.8.21）         │ 40,000（87.1.14）（幣│            │
│      │ 11,000,000（86.8.22）  │ 別不詳）             │            │
│      │ 5,107,896（86.8.25）   │ 支20036.15（87.1.15）│            │
│      │ 11,614,978（86.8.26）  │ 本3,133（87.1.15）   │            │
│      │ 5,577（86.8.27）       │ 28（87.1.16）（幣別不│            │
│      │ 25,519,060（86.8.28）  │ 詳）                 │            │
│      │ 3,846,445（87.1.9）    │ 99,158.46（87.1.16） │            │
│      │ 9,510,000（87.1.12）   │ （幣別不詳）         │            │
│      │ 5,451,150（87.1.14）   │ 100（87.1.19）       │            │
│      │ 5,842,678（87.1.16）   │ 100（87.1.20）       │            │
│      │ 1,188（87.1.19）       │ 451,730（87.1.21）   │            │
│      │ 1,103,200（87.2.4）    │ 29,979,664（87.2.2） │            │
│      │ 6,497,110（87.2.9）    │ 81,369.88（87.2.2）（│            │
│      │ 14,134,154（87.2.13）  │ 幣別不詳）           │            │
│      │ 100（87.2.13）         │ 299,797（87.2.3）    │            │
│      │ 15,291,079（87.2.18）  │ 4,250,000（87.2.3）  │            │
│      │ 8,000,000（87.2.20）   │ 425,000（87.2.5）    │            │
│      │ 200（87.2.20）         │ A45,165.90（87.2.5） │            │
│      │ 43,000（87.2.27）（幣別│ 本25,181.25（87.2.5）│            │
│      │ 不詳）                 │ A4,058（87.2.6）     │            │
│      │ 8,600（87.2.27）       │ 私333,000（87.2.6）  │            │
│      │ 2,700（87.3.3）        │ A173,409.60（87.2.12 │            │
│      │ 12,000（87.3.4）       │ ）                   │            │
│      │ 12,300（87.3.5）       │ 100（87.2.16）       │            │
│      │ 14,536,774（87.3.5）   │ 9,737（87.2.20）     │            │
│      │ 65（87.3.10）          │ 267（87.2.23）       │            │
│      │ 10,000,000（87.3.11）  │ A122,356.66（87.2.27 │            │
│      │ 16,195,000（87.3.12）  │ ）                   │            │
│      │ 3,926,400（87.3.24）   │ 1,897,779（87.3.2）  │            │
│      │ 877（87.3.25）         │ 130（87.3.3）        │            │
│      │ 12,730,066（87.3.26）  │ A5,173.94（87.3.4）  │            │
│      │ 213,116（87.3.27）     │ 11,646（87.3.9）     │            │
│      │ 1,400（87.4.1）        │ A36,020（87.3.10）   │            │
│      │ 9,002,833（87.4.2）    │ 本1,455.70（87.3.10）│            │
│      │ 7,380（87.4.4）（幣別不│ 236,393（87.3.11）   │            │
│      │ 詳）                   │ 156,267（87.3.20）   │            │
│      │ 10,520（87.4.22）（幣別│ 171,853（87.3.24）   │            │
│      │ 不詳）                 │ 43,580.68（87.3.27） │            │
│      │ 170,600（87.4.29）     │ （幣別不詳）         │            │
│      │                        │ 900,000（87.4.1）    │            │
│      │                        │ 212,445（87.4.4）    │            │
│      │                        │ 3,560,845（87.4.15） │            │
│      │                        │ 3,586,000（87.4.20） │            │
│      │                        │ 2,151,954（87.4.22） │            │
│      │                        │ 2,174,390（87.4.23） │            │
│      │                        │ 51,236.73（87.4.24） │            │
│      │                        │ （幣別不詳）         │            │
│      │                        │ 656,691（87.4.29）   │            │
│      │                        │                      │            │
└───┴────────────┴───────────┴──────┘
  註：A為美元；K為港幣；私為港支；支為支票；本為本票


司法院資訊處製作；財團法人民間司法改革基金會備份。
